# 拆迁补偿款中的“土地使用权取得费”的会计核算

提问人：wyfengcpa 时间：2019-04-09 23:02:32
请各位老师指点，谢谢。
1 、A 地块为建设用地，在 1994 年划拨给公路管理局。公路管理局下属三产企业甲企业在 1995 年-1996 年间，在 A地块上建设了车间、仓库等固定资产，工程结算价为 10 万元且由甲企业支付，并于 1997 年计入甲企业的固定资产账。
2 、 2000 年实行公路养护体制改革，实行 “管养分开”。同时，管理单位和养护单位进行了资产、权债划分。A 地块被划给甲企业所有。但土地使用证未更名。
3 、 2017 年，A地块拆迁。公路管理局出具证明：A 地块的权属归甲企业所有。
4 、甲企业同当地房屋土地征收补偿办公室签订拆迁补偿安置协议，协议约定补偿款：无证房屋 100 万、“土地使用权取得费”200万，其他 50 万。
5 、我的问题是：
（ 1 ）土地使用权取得费用是经评估公司评估的，评估报告注明是市场价。那么土地使用权取得费是否可以理解为政府按公允价格购买甲企业的资产？土地使用权取得费与 A 地块的账面价值的差额计入资产处置收益？
（ 2 ）A 地块的账面价值如何确定？甲企业提出：在 2000 年前，土地使用权是作为固定资产入账的。

回答人：chenyiwei
1 、土地使用权取得费可以理解为政府按公允价格购买甲企业的资产。土地使用权取得费与 A 地块的账面价值的差额计入资产处置收益。
2 、A 地块的账面价值即为其被征收前作为固定资产体现的账面价值。